【裁判字號】    89,易,658
【裁判日期】    891129
【裁判案由】    竊盜
【裁判全文】
台灣苗栗地方法院刑事判決                          八十九年度易字第六五八號
    公  訴  人  臺灣苗栗地方法院檢察署檢察官
    被      告  乙○○
右列被告因竊盜案件，經檢察官提起公訴（八十九年度偵字第二八五五號），本院判
決如左：
    主  文
乙○○竊盜，累犯，處有期徒刑壹年。
    事  實
一、乙○○前因犯竊盜罪，經臺灣新竹地方法院於民國八十八年五月三十一日以八十
    七年度易字第一六四八號判處有期徒刑四月確定，於八十九年五月二十八日甫執
    行完畢；猶不知悔改，於八十九年七月十四日下午六時許，見甲○○所有之車牌
    號碼ＡＵ─五四九０號自用小客車，未熄火停放在新竹市○區○○路一八六號路
    邊，竟意圖為自己不法之所有，而徒手竊取上開車輛得手並留供己用。嗣於同年
    七月十五日上午十一時三十分許，在苗栗縣頭份鎮新華里第二活動中心前為警查
    獲，並扣得該自用小客車、行照二張及鑰匙四支（均已發還甲○○）。
二、案經苗栗縣警察局頭份分局報請臺灣苗栗地方法院檢察署檢察官偵查起訴。
    理  由
一、右開事實，訊據被告乙○○矢口否認有竊盜犯行，辯稱：被查獲之自用小客車係
    伊向一不詳姓名年籍（綽號「山榮」或「三龍」「詹龍」）之外勞男子所借，行
    照及鑰匙均是山榮交付的云云；惟查，被告雖供稱前開自用小客車等物均由綽號
    「山榮」之男子所交付，惟始終未能提出「山榮」之真實姓名、年籍或住所可供
    查證，有無「山榮」其人，容有可疑；次查，有關被告借車之原因，被告在查獲
    後警訊時初供稱：「我是在昨晚（十四日）二十一時許，在竹南鎮○○路跟朋友
    借的：：因我要回家沒有車」云云（見警訊筆錄），繼於本院訊問時供稱：「因
    為我要去釣蝦」云云（見八十九年八月二日審理筆錄），前後已不一致；又查，
    被告於查獲前晚（十四日）曾駕駛前開車輛，載乘案外人邱宏忠在頭份鎮上埔里
    十三鄰玫瑰新村二十三號前肇事（擦撞案外人沈嘉禹所有之車輛），業據証人邱
    宏忠、沈嘉禹二人在警訊中証述明白，並訊諸被告屬實。據証人邱宏忠在警訊中
    供述：「我與乙○○是遠親，亦是朋友，我與他並無仇恨。是乙○○稱要載我去
    兜風，所以我就坐上他的車：：他於今日（十四日）十二時許在新華里第一活動
    中心遇到我，我當時在喝酒，他就跟我一起喝。我於晚上七時許坐上ＡＵ─五四
    九０號車四處亂逛：：」等語，與被告供陳該車是於十四日晚上【九時許，伊與
    「山榮」喝酒，向「山榮」所借】云云、【邱宏忠要學開車】云云，其借車時間
    、飲酒地點、駕車動機均不相符；而衡諸常情，邱宏忠與被告既為朋友，又無仇
    怨，應無故為不利於被告供詞之理，故自應以邱宏忠之証詞為可信；是證被告於
    晚上七時許即已使用前開查獲車輛，則伊所謂於「晚上九時在竹南公義路向山榮
    借車」云云，自屬虛語；第查，被告於被查獲時，在身上扣得新台幣（下同）三
    萬五千八百元（計千元鈔三十五張、五百元鈔一張、百元鈔三張，於警訊中已繳
    庫，參見頭份分局八十九年度保管字第一一四六號扣押物品清單），其金額亦略
    與被害人甲○○放置於失竊自用小客車上之金額相等（計千元鈔三十七張、五百
    元鈔二張、百元鈔二十張。同時失竊之物品，尚包括駕照二張、身分証、郵局提
    款卡、台新銀行信用卡各一張及印章一枚等物未尋獲，參見警訊筆錄），而就前
    開現金之來源，被告雖辯稱：係伊取自其老闆「江明利」之工資云云，惟經警請
    渠伴同前往找尋「江明利」時，被告又推稱不願連累老闆云云，以為搪塞，復自
    查獲時起迄未提供有關「江明利」之詳細年籍、住所、事務所等資料以供查證，
    僅略稱在「新竹市」云云，而經警戶口通報台查證，新竹市並無「江明利」其人
    ，亦有頭份分局斗坪派出所報告一紙在卷可憑，是證被告對伊身上所帶幾與失
    竊金額相等之現金來源亦無合理之交待；綜合上述，足徵被告所辯如「山榮」「
    江明利」等人云云，均託諸空言，無從查證；所謂「要回家」而借車、「要去釣
    蝦」或「邱宏忠要學開車，所以坐我的車」云云，則又前後矛盾；而被告對渠駕
    駛車輛、身上財物之來源及取得之時間、情節等，或虛語搪塞，或憑空杜撰，均
    未能有合理之說明，顯見渠所辯均係臨訟卸責之詞，無足採信；此外，前開被查
    獲之車牌號碼ＡＵ─五四九０號自用小客車及行車執照二張、鑰匙一串四支，確
    係甲○○所有，於八十九年七月十四日晚上六時許在新竹市失竊之物，有贓物認
    領保管單、車輛竊盜、車牌失竊資料各一紙附卷可稽；而該失竊車輛係由被告於
    失竊後一小時即在苗栗縣頭份鎮駕駛持有，行車執照二張及鑰匙四支又在被告身
    上查獲，依時間、距離、查獲物品綜合以觀，本件被害人甲○○失竊之物確係由
    被告利用該車未熄火之際所竊取無誤；事證明確，被告犯行應可認定。
二、核被告所為，係犯刑法第三百二十條第一項之竊罪。查被告曾因犯竊盜罪，經
    法院判處有期徒刑四月確定，並於八十九年五月二十八日執行完畢，有臺灣高等
    法院被告全國前案紀錄表在卷可按，其受有期徒刑執行完畢，五年內再犯本件有
    期徒刑以上之罪，為累犯，應依刑法第四十七條之規定加重其刑。爰審酌被告係
    以徒手方式竊取財物，犯罪所得財物價值非鉅及前有竊之犯罪紀錄，於出獄後
    短期內復行犯之，惡性非淺，犯後復飾詞狡辯並意圖逃匿，經通緝到案，足徵並
    無悔意等一切情狀，量處如主文所示之刑，以示懲儆。
據上論結，應依刑事訴訟法第二百九十九條第一項前段，刑法第三百二十條第一項、
第四十七條，罰金罰鍰提高標準條例第一條前段，判決如主文。
本案經檢察官陳義忠到庭執行職務
中      華      民      國    八十九    年     十一     月    二十九    日
                                        苗栗地方法院刑事庭
                                            法  官  楊  台  清
右正本證明與原本無異。
如不服本判決，應於送達後十日內向本院提出上訴狀(須附繕本)，上訴於臺灣高等
法院臺中分院。
                                            書記官  李  惠  雯
中      華      民      國    八十九    年     十一     月    二十九    日
附錄論罪科刑法條
刑法第三百二十條第一項
意圖為自己或第三人不法之所有，而竊取他人之動產者，為竊盜罪，處五年以下有期
徒刑、拘役或五百元以下罰金。


司法院資訊處製作；財團法人民間司法改革基金會備份。
